en: Cameras & Optics > Optics > Scopes: Spotting Scopes; Telescopes; Weapon Scopes & Sights
th: กล้องและออปติก > ออปติก > สโคป: กล้องส่องทางไกลตาเดียว; กล้องโทรทรรศน์; กล้องเล็ง
fr: Appareils photo, caméras et instruments d’optique > Optique > Lunettes: Longues-vues; Télescopes; Lunettes de visée et viseurs
sl-SI: Fotoaparati in optika > Optika > Opazovalne naprave: Opazovalni daljnogledi; Teleskopi; Strelni daljnogledi in namerilne naprave
ru: Камеры и оптика > Оптика > Наблюдательные приборы: Зрительные трубы; Телескопы; Оружейные прицелы
fi: Kamerat ja optiikka > Optiikka > Alueet: Kaukoputket; Teleskoopit; Tähtäimet ja kiikaritähtäimet
ja: カメラ・光学機器 > 光学機器 > 望遠鏡・スコープ: フィールドスコープ; 望遠鏡; 照準器
el: Κάμερες & οπτικά συστήματα > Οπτικά > Διόπτρες: Διόπτρες παρατήρησης; Τηλεσκόπια; Διόπτρες & σκοπευτικά όπλων
es: Cámaras y ópticas > Productos ópticos > Visores: Telescopios de observación; Telescopios; Miras y visores para armas
vi: Máy ảnh & Quang học > Quang học > Ống kính ngắm: Kính viễn vọng; Kính thiên văn; Ống kính ngắm & tầm ngắm vũ khí
pl: Aparaty, kamery i przyrządy optyczne > Przyrządy optyczne > Lunety teleskopowe: Lunety obserwacyjne; Teleskopy; Celowniki optyczne
it: Fotocamere/dispositivi ottici > Dispositivi ottici > Cannocchiali: Telescopi di avvistamento; Telescopi; Cannocchiali da tiro e congegni di mira
hu: Fényképezőgépek és optikák > Optikák > Távcsövek: Távolsági csövek; Teleszkópok; Fegyvertávcsövek és -irányzékok
zh-TW: 相機和光學元件 > 光學 > 觀測器/顯微鏡/望遠鏡: 鑑識望遠鏡; 望遠鏡; 瞄準器
de: Kameras & Optik > Optische Geräte > Fernrohre: Spektive; Teleskope; Waffenspektive & Zielfernrohre
bg-BG: Фотоапарати и оптика > Оптики > Мерници: Зрителни тръби; Телескопи; Оръжейни мерници и прицели
tr: Kameralar ve Optik Malzemeler > Optik Ürünleri > Uzun Menzilli Dürbünler: Yer Gözlem Teleskopları; Teleskoplar; Silah Nişangahları ve Dürbünleri
ro-RO: Aparate foto și componente optice > Componente optice > Lunete: Telescoape portabile; Telescoape; Lunete și mire pentru arme
pt-PT: Câmaras e ótica > Ótica > Miras: Miras de Spotting; Telescópios; Miras e alcances de armas
lt-LT: Fotoaparatai ir optika > Optika > Taikikliai: Gamtos monokliai; Teleskopai; Ginklų taikikliai
sv: Kameror och optik > Optik > Kikare, teleskop och mikroskop: Tubkikare; Teleskop; Kikarsikten och sikten
hr-HR: Fotoaparati i optika > Optika > Teleskopi: Prijenosni teleskopi; Obični teleskopi; Oružni ciljnici i nišani
pt-BR: Câmeras e óptica > Óptica > Instrumentos óticos: Telescópios compactos; Telescópios; Lunetas e miras de armas
nb: Kameraer og optikk > Optikk > Skop: Spotting scopes; Teleskoper; Våpensikter
nl: Camera's en optiek > Optiek > Telescoopvizieren: Spotting scopes; Telescopen; Wapenvizieren en telescoopvizieren
da: Kameraer og optik > Optik > Teleskoper og kikkerter: Udsigtskikkerter; Teleskoper; Sigtekorn til våben
sk-SK: Fotoaparáty a optické zariadenia > Optické zariadenia > Mikroskopy: Strelecké ďalekohľady; Teleskopy; Puškohľady a zameriavače
zh-CN: 相机与光学器件 > 光学器件 > 望远镜: 观测镜; 天文望远镜; 武器瞄准镜与瞄准器
cs: Foto, video a optika > Optika > Puškohledy: Spektivy; Teleskopické dalekohledy; Puškohledy a hledí
ko: 카메라/광학 기기 > 광학 기기 > 스코프: 필드 스코프; 망원경; 총기 스코프/조준기